【裁判字號】    99,易,268
【裁判日期】    990528
【裁判案由】    家暴傷害
【裁判全文】
臺灣嘉義地方法院刑事判決               99年度易字第268號
公  訴  人  臺灣嘉義地方法院檢察署檢察官
被      告  甲○○
上列被告因家暴傷害案件，經檢察官提起公訴（99年度偵字第
2484號），本院判決如下︰
    主  文
甲○○犯傷害罪，處拘役肆拾日，如易科罰金，以新臺幣壹仟元
折算壹日。
    犯 罪 事 實
一、甲○○與乙○○為夫妻，屬家庭暴力防治法第3 條第1 款所
    定之家庭成員關係。甲○○於民國99年2 月19日晚上7 時30
    分許，在嘉義縣東石鄉西崙村567 號住處內，因金錢問題與
    乙○○發生爭執，竟基於傷害之犯意，以手毆打乙○○之手
    臂，致乙○○因而受有左前上臂10×5 公分挫傷、左手肘4
    ×1 公分挫傷之傷害。
二、案經乙○○訴由嘉義縣警察局朴子分局報告臺灣嘉義地方法
    院檢察署檢察官偵查起訴。
    理  由
一、證據能力部分：
    按被告以外之人於審判外之陳述，雖不符刑事訴訟法第159
    條之1 至第159 條之4 之規定，而經當事人於審判程序同意
    作為證據，法院審酌該言詞陳述或書面陳述作成時之情況，
    認為適當者，亦得為證據；當事人、代理人或辯護人於法院
    調查證據時，知有第159 條第1 項不得為證據之情形，而未
    於言詞辯論終結前聲明異議者，視為有前項之同意，刑事訴
    訟法第159 條之5 定有明文。查本案所引用之被告以外之人
    審判外之言詞或書面陳述，被告甲○○及檢察官於本院審理
    時，知有第159 條第1 項不得為證據之情形，而未於言詞辯
    論終結前聲明異議，本院審酌該等言詞陳述及書面陳述作成
    之情況，未見有何不適當之情形，故依前開規定，均應有證
    據能力。
二、認定事實所憑之證據及理由：
（一）訊據被告甲○○固坦承於99年2 月19日晚上7 時30分許，
      因借錢之事與告訴人乙○○發生爭執之事實，惟否認有何
      傷害之犯行。辯稱：伊與告訴人發生口角時，因告訴人大
      聲喊叫，伊有拉告訴人，可能因此受傷，但伊未打告訴人
      等語。
（二）經查，上揭事實，業據證人即告訴人於偵查及本院審理時
      證述：於99年2 月19日晚上7 時30分許，被告叫伊拿1 萬
      元給被告，伊工作很辛苦，不要給被告，與被告吵架，被
      告就用手搥打伊上臂等語明確（見本院卷第21～22頁），
      而告訴人所受傷勢經驗傷診斷結果，為左前上臂10×5 公
      分挫傷、左手肘4 ×1 公分挫傷，有行政院衛生署朴子醫
      院99年2 月19日受理家庭暴力事件驗傷診斷證明書在卷可
      稽（見警卷第6 頁），如僅係與被告爭吵拉扯，告訴人左
      前上臂當不至產生10×5 公分如此大範圍之挫傷，足認告
      訴人上開所述，與事實相符，應堪採信。益徵被告所辯為
      卸責之詞，不足採信。
（三）從而，本件事證明確，被告犯行堪以認定，應依法論科。
三、論罪科刑：
    按家庭暴力者，謂家庭成員間實施身體或精神上不法侵害之
    行為，又家庭暴力罪者，謂家庭成員間故意實施家庭暴力行
    為而成立其他法律所規定之犯罪，家庭暴力防治法第2 條第
    1 款、第2 款定有明文。查被告與告訴人為夫妻，係家庭暴
    力防治法第3 條第1 款所定之家庭成員關係，是核被告所為
    ，係犯刑法第277 條第1 項之普通傷害罪，屬上開所稱之家
    庭暴力罪。茲審酌被告國中畢業之智識程度，與告訴人為夫
    妻關係，僅因告訴人不願借錢即對告訴人施加暴力致其成傷
    ，迄今尚未取得告訴人諒解而達成和解等情，及其現與父母
    、小孩同住、經濟狀況尚可、告訴人所受傷害尚輕等一切情
    狀，量處如主文所示之刑，並諭知易科罰金之折算標準。
據上論斷，應依刑事訴訟法第299 條第1 項前段，刑法第277 條
第1 項、第41條第1 項前段，刑法施行法第1 條之1 第1 項、第
2 項前段，判決如主文。
本案經檢察官曹合一到庭執行職務。
中    華    民    國    99    年    5     月    28    日
                  刑事第四庭  法  官  梁 淑 美
以上正本證明與原本無異。
如不服本判決應於收受判決後10日內向本院提出上訴書狀，並應
敘述具體理由；其未敘述上訴理由者，應於上訴期間屆滿後20日
內向本院補提理由書（均須按他造當事人之人數附繕本）「切勿
逕送上級法院」。告訴人或被害人如對於本判決不服者，應具備
理由請求檢察官上訴，其上訴期間之計算係以檢察官收受判決正
本之日期為準。
中    華    民    國    99    年    5     月    28    日
                              書記官  林 金 福
附錄本判決論罪之法條：
中華民國刑法第277條
（普通傷害罪）
傷害人之身體或健康者，處 3 年以下有期徒刑、拘役或 1 千元
以下罰金。
犯前項之罪因而致人於死者，處無期徒刑或 7 年以上有期徒刑
；致重傷者，處 3 年以上 10 年以下有期徒刑。

司法院資訊處製作；財團法人民間司法改革基金會備份。
